# 请教陈版合并前就有的权益法下的内部交易

提问人：zzz21 时间：2020-04-01 08:05:22
陈版您好！感谢您能在百忙之中答疑解惑！ 以下问题是基于您在其他帖子中给出的回复展开的一些思考 多谢赐教！
原帖内容如下：
比如 17 年A持有B 20%, 且B卖了A 200W存货, 利润 40 万, A未出售. 18 年A继续购买了40%的B, 形成了非同一控制下合并, 之前的存货 卖出了60%.
请教陈版, 18年的个别报表 和 合并报表 应该如何处理.(逆流 和 顺流交易 两种情况)
您的回复如下：
本案例是在非同一控制下合并的购买日之前发生的与联营企业之间的逆流交易。在购买日，原逆流交易的标的资产是在母公司而不是子公司（被收购方），因此该项逆流交易损益对购买日的企业合并交易不产生影响。在A的合并报表层面，应继续对该项标的资产中的未实现损益予以抵销，直到A对外出售该标的资产为止。
如果原先的交易是顺流交易，则标的资产在子公司（被收购方），一并随着此次股权收购重新回到A的合并报表中。此时，对该项标的存货应视同原先与联营企业之间的顺流交易损益已经实现，按公允价值体现在购买日合并报表中，原先顺流交易损益实现的影响体现在购买日对原持有的B公司股权重新计量的投资收益中。
我的理解如下，如有不对恳请指教！：
1 、如果原先的交易是顺流交易的话，在 17 年权益法核算投资收益时，把未实现的内部交易损益扣除了，在 18 年购买日以公允价值重新计量长期股权投资时，使得投资收益增加了一部分，金额就是未实现内部交易损益。换句话说，如果 17 年个别报表没有扣除投资收益， 18 年的购买日合并报表上重新计量导致的投资收益也会变小。 所以该部分的“投资收益”已经全额计入了，没有漏掉。
2 、如果原先的交易是逆流交易的话，标的资产还在母公司，如果尚未出售的话，合并报表层面就借: 长期股权投资 贷:存货 。如果该标的资产出售的话，原本应该是权益法把这部分未实现内部交易损益加回来，但现在个别报表是成本法核算，所以只能在合并报表层面 借: 长期股权投资 贷:营业成本 ，我的理解是存货出售转为营业成本，存货价值虚高，所以调低营业成本，来恢复原来扣除掉的“投资收益”。
除上述两个问题之外，请教陈版，如何更好的理解在合并报表层面 顺流交易做的 借: 营业收入 贷:营业成本 投资收益 以及 逆流交易做的分录 借: 长期股权投资 贷:存货 呢？ 或者说如何在合并报表层面看待和其他公司“重大影响”的股权投资？

回答人：chenyiwei
在购买日之后，对购买日之前与原联营企业（现为子公司）之间的逆流交易尚未实现的损益，需持续编制的抵销分录为（直接在合并层面上做，单户层面不做）借：年初未分配利润，贷：存货。后续实现销售时：借：年初未分配利润，贷：营业成本。
你的后一个问题可以看看这个帖子：https://bbs.esnai.com/forum.php? ... =4657640&page=1。